【裁判字號】    92,交抗,450
【裁判日期】    920501
【裁判案由】    違反道路交通管理處罰條例
【裁判全文】
臺灣高等法院交通事件裁定                        九十二年度交抗字第四五０號
    抗  告  人
    即受處分人  甲○○
右抗告人因違反道路交通管理處罰條例案件，不服臺灣臺北地方法院，中華民國九十
二年三月二十四日所為裁定（九十二年度交聲字第八０號，原處分案號：台北市交通
事件裁決所九十二年一月三日北市裁三字第駕裁二二–一Ａ0000000號），提
起抗告，本院裁定如左：
    主  文
抗告駁回。
    理  由
一、按禁止臨時停車線為紅色實線，用以指示禁止臨時停車路段，道路交通標誌標線
    號誌設置規則第一百六十九條第一項、第二項定有明文；又道路交通安全規則第
    一一二條第一項第四款亦明定：設有禁止停車標誌、標線處所不得停車。再汽車
    駕駛人在設有禁止停車標誌、標線之處所停車者，處新台幣（下同）六百元以上
    一千二百元以下罰鍰，道路交通管理處罰條例第五十六條第一項第四款定有明文
    。另逕行舉發違反道路交通管理事件，經汽（機）車所有人依通知單之應到案日
    期前到案，並告知違規駕駛人姓名、
    行通知違規駕駛人到案依法處理；逾應到案日期，處罰機關應依道路交通管理處
    罰條例第八十五條第三項規定處罰該汽車（機）所有人，違反道路交通管理事件
    統一裁罰標準及處理細則第二十四條亦定有明文。
二、原裁定以：本件受處分人即異議人甲○○於民國九十一年十一月二十七日上午八
    時三十五分許，將其所有車號ＡＷＸ－Ｏ五八號重型機車，在台北市市○○道○
    段劃設有禁止臨時停車之紅色實線處停車，而為台北市停車管理處交通助理員石
    朝曦當場以拍照之方式採證，並以受處分人有違反前揭道路交通管理處罰條例第
    五十六條第一項第四款規定之行為逕行掣單舉發，嗣將舉發通知單送達於受處分
    人後，受處分人於應到案日期前向原處分機關提出申訴，經原處分機關請舉發單
    位即台北市停車管理處調查結果，仍認受處分人有前開違規行為，原處分機關乃
    依前揭道路交通管理處罰條例第五十六條第一項第四款、違反道路交通管理事件
    統一裁罰標準及處理細則第四十四條及違反道路交通管理事件統一裁罰標準之規
    定，於九十二年一月三日從輕裁處異議人罰鍰六百元。受處分人固不否認有於右
    揭舉發時間，將其所有之ＡＷＸ－Ｏ五八號重型機車，停放在台北市市○○道○
    段舉發地點附近，惟異議陳稱：伊係將機車停放在機車格內，並未違規停車，應
    係有人移動其機車云云。惟查：受處分人於前述時地並未將其所有之上開重型機
    車停放於機車格內，而係將該機車違規停放於劃有紅線之禁止臨時停車路段等事
    實，業據證人石朝曦到庭證述甚詳，且有現場舉發相片一張附卷可憑；雖異議人
    於本院調查時到庭供稱：我的機車係遭人移動才會停放在格子外云云，惟此核與
    證人石朝曦所結證陳稱：我到舉發地點發現舉發車輛停放在停車格外的位置，因
    而制單舉發等語（本院九十二年三月十一日訊問筆錄參照），即不相符。況交通
    警員掣單舉發違反道路交通管理處罰條例所列之違規事實，本質上為行政處分，
    係公務員基於職務上權力，依法就特定之具體事件所為具有公法上效果之單方行
    政行為，基於公務員為公法上行為具有公信力之原則，該行政處分當可被推定為
    真正，從而，受處分人既未就執勤警員之舉發有誤提出相關證據以供調查，本院
    經查亦無任何證據足資證明其有捏造事實違法取締之情事，則執勤人員本其維護
    通秩序、安全職責所為之舉發，自應受到合法、正確之推定。從而，受處分人空
    言所辯，尚難採信，本件受處分人有違反設有禁止停車標誌、標線處所不得停車
    之違規行為，至堪認定，原處分機關依道路交通管理處罰條例第五十六條第一項
    第四款及違反道路交通管理事件統一裁罰標準表之規定裁處受處分人罰鍰六百元
    ，於法有據，認本件受處分人之異議為無理由，應其異議駁回，經核並無違誤，
    應予維持。
三、抗告意旨以：受處分人之前於九十一年十月十八日及九十二年一月九日、十日、
    十三日皆因相同情況被開罰單，向台北市交通事件裁決所申訴，全部皆以免罰結
    案，唯獨此件被駁回，標準不一，受處分人願接受測謊，以證明所辯屬實云云。
    惟查，受處分人並不否認有於右揭舉發時間，將其所有之ＡＷＸ－Ｏ五八號重型
    機車，停放在台北市市○○道○段舉發地點附近，而該機車未停放於機車格內，
    係違規停放於劃有紅線之禁止臨時停車路段等事實，業據證人即舉發之交通助理
    員石朝曦於原審到庭證述在卷，並有現場舉發相片一張附卷可憑，違規事實明確
    ，受處分人既未就執勤警人之舉發有誤提出相關證據以供調查，經查亦無任何證
    據足資證明其有捏造事實違法取締之情，空言否認違規，辯稱應係有人移動其機
    車云云，要無足採，又本件違規事實明確，受處分人雖表示願接受測謊，以證明
    所辯屬實，亦無必要，本件抗告為無理由，應予駁回。
四、據上論結，應依道路交通案件處理辦法第二十六條，刑事訴訟法第四百十二條，
    裁定如主文。
中      華      民      國    九十二    年      五      月      一      日
                              臺灣高等法院交通法庭
                                  審判長法  官  溫  耀  源
                                        法  官  何  菁  莪
                                        法  官  邱  同  印
右正本證明與原本無異。
不得再抗告。
                                        書記官  莊  昭  樹
中      華      民      國    九十二    年      四      月     三十     日


司法院資訊處製作；財團法人民間司法改革基金會備份。
